臺灣桃園地方法院刑事判決
110年度訴字第907號
公  訴  人  臺灣桃園地方檢察署檢察官 
被      告  洪偉舜


選任辯護人  胡倉豪律師（法扶律師）          
上列被告因毒品危害防制條例案件，經檢察官提起公訴（110年
度偵字第9865號），本院判決如下：
    主  文
洪偉舜犯販賣第二級毒品罪，處有期徒刑拾年貳月。又犯販賣第
二級毒品罪，處有期徒刑拾年貳月。應執行有期徒刑拾貳年陸月
。扣案如附表一所示之物均沒收銷燬。扣案如附表二編號1所示
之物均沒收。未扣案之犯罪所得價值新臺幣伍佰元之遊e卡遊戲
點數卡、壹仟伍佰元沒收，於全部或一部不能沒收或不宜執行沒
收時，追徵其價額。
    事  實
一、洪偉舜明知甲基安非他命屬毒品危害防制條例第2條第2項第
    2款所列管之第二級毒品，不得販賣，竟意圖營利，分別為
    下列犯行：
（一）於民國110年1月23日10時58分許，陳翊軒以通訊軟體Mess
      enger傳送訊息與洪偉舜聯繫，洪偉舜即基於販賣第二級
      毒品甲基安非他命營利之犯意，與陳翊軒約定在桃園市○
      鎮區○○路000號1樓，以新臺幣（下同）500元之價格販賣
      第二級毒品甲基安非他命1包（重量不詳）予陳翊軒，陳
      翊軒則委由姓名、年籍均不詳之成年女子（無證據證明該
      名女子知悉洪偉舜與陳翊軒交易客體係第二級毒品甲基安
      非他命）前往上址為其付款及收受毒品。洪偉舜遂於同日
      不詳時間，在上址交付第二級毒品甲基安非他命1包（重
      量不詳）予該名女子，並收受該名女子所交付價值500元
      之遊e卡遊戲點數卡。
（二）於110年2月1日不詳時間，陳翊軒以通訊軟體Messenger傳
      送訊息與洪偉舜聯繫，洪偉舜即基於販賣第二級毒品甲基
      安非他命營利之犯意，與陳翊軒約定在桃園市○鎮區○○路0
      00號1樓，以1,500元之價格販賣第二級毒品甲基安非他命
      1包（重量不詳）予陳翊軒。洪偉舜遂於同日19時許，在
      上址交付第二級毒品甲基安非他命1包（重量不詳）予陳
      翊軒，並收受陳翊軒所交付之價金1,500元。
二、嗣於110年2月23日晚間9許，洪偉舜在桃園市○○區○○街00巷0
    0號旁土地公廟，經警持檢察官核發之拘票拘提到案，並扣
    得如附表一、二所示之物，始悉上情。　　
    理  由
壹、程序方面：
一、供述證據：
　　按刑事訴訟法第159條之3第3款規定，被告以外之人於審判
    中所在不明，而無法傳喚或傳喚不到者，其於司法警察官或
    司法警察調查中所為之陳述，經證明具有可信之特別情況，
    且為證明犯罪事實存否所必要者，得為證據。此規定係以被
    告以外之人於司法警察（官）調查中之陳述，性質上屬傳聞
    證據，原則上不認其具證據能力，惟該證人警詢之供詞倘一
    昧排除，亦有違實體真實發見之訴訟目的，是以其於審判中
    所在不明，而無法傳喚或傳喚不到者，其於司法警察官或司
    法警察調查中所為之陳述，經證明具有可信之特別情況，且
    為證明犯罪事實存否所必要者，例外認有證據能力。查被告
    洪偉舜之辯護人雖爭執證人陳翊軒於警詢中證述之證據能力
    （見本院110年度訴字第907號卷二，下稱訴字卷二，第166
    頁、第219頁至第221頁），惟證人陳翊軒經本院傳拘無著，
    有送達證書、拘提報告書在卷可憑（見訴字卷二第71頁至第
    73頁、第119頁、第135頁），足見證人陳翊軒於審判中所在
    不明，傳喚不到；衡以證人陳翊軒於110年2月14日、15日於
    警詢之陳述（見臺灣桃園地方檢察署110年度偵字第9865號
    卷，下稱偵卷，第51頁至第53頁、第55頁至第58頁），均採
    一問一答方式，內容無何語句不順、斷章取義或無故增刪之
    處，末並將筆錄交付其確認無訛始簽名，佐以證人陳翊軒為
    上開陳述時，距離被告事實一（一）、（二）所示犯行之案
    發時間甚近，除記憶較為清晰之外，較無充裕時間權衡其陳
    述之利害得失，且陳述內容亦較無受他人干預之可能，足認
    證人陳翊軒於警詢時之陳述自客觀外部狀況觀察，應有可信
    性之特別情況，且為證明被告犯罪事實存否所必要，依前揭
    說明，應認證人陳翊軒於警詢時之證述具有證據能力。
二、非供述證據：
　　本院以下所引用之非供述證據，均與本案事實具有自然關連
    性，且核屬書證、物證性質，又查無事證足認有違背法定程
    序或經偽造、變造所取得等證據排除之情事，復經本院依刑
    事訴訟法第164條、第165條踐行物證、書證之調查程序，檢
    察官、被告及其辯護人對此部分之證據能力亦均不爭執（見
    訴字卷二第39頁），堪認有證據能力。
貳、實體部分：
一、認定事實所憑之證據及理由：
　　訊據被告洪偉舜固坦承有該等客觀交易毒品之事實存在，惟
    矢口否認有何販賣毒品之犯行，辯稱：我是幫陳翊軒調毒品
    ，我沒有賣給陳翊軒，只有我自己要跟上游拿毒品時，我才
    會順便幫陳翊軒拿，這2次是幫陳翊軒拿的云云（見訴字卷
    二第38頁、第231頁至第233頁）。經查：
（一）如事實欄一（一）至（二）所示被告客觀交易第二級毒品
      甲基安非他命之事實，業據被告於本院準備程序、審理時
      均承認（見訴字卷二第39頁至第41頁、第231頁），核與
      證人即毒品交易對象陳翊軒之警詢證述內容（見偵卷第51
      頁至第53頁、第55頁至第58頁）相符，並有被告臉書帳號
      封面及Messenger對話紀錄翻拍照片共3張在卷可佐（見偵
      卷第103頁至第105頁），此部分事實首堪認定。
（二）按以營利之意圖交付毒品，而收取對價之行為，觸犯販賣
      毒品罪；苟非基於營利之意圖，而以原價或低於原價有償
      轉讓毒品與他人，僅得以轉讓毒品罪論處；若無營利之意
      圖，僅基於幫助施用毒品者取得供施用毒品之目的，而出
      面代購，或共同合資購買並分攤價金及分受毒品，則屬應
      否成立施用毒品罪或係幫助犯之範疇，三者行為互殊，且
      異其處罰（最高法院104年度台上字第2668號判決參照）
      。次按政府查緝販賣毒品犯行無不嚴格執行，販賣毒品罪
      係重罪，若無利可圖，衡情一般持有毒品者，當不致輕易
      將持有之毒品交付他人。且販賣毒品乃違法行為，非可公
      然為之，復有其獨特之販售路線及管道，亦無公定之價格
      ，復可任意增減其分裝之數量，而每次買賣之價量，亦可
      能隨時依市場貨源之供需情形、交易雙方之關係深淺、資
      力、對行情之認知、可能風險之評估、查緝是否嚴緊，及
      購買者被查獲時供述購買對象之可能性風險評估等諸般事
      由，而異其標準，非可一概而論，是販賣之利得，誠非固
      定，縱使販賣之人從價差或量差中牟利方式互異，其意圖
      營利之非法販賣行為仍屬同一。又販賣利得，除經被告供
      明，或因帳冊記載致價量至臻明確外，確實難以究明。然
      一般民眾均普遍認知毒品價格非低、取得不易，且毒品交
      易向為政府查禁森嚴，一經查獲，並對販毒者施以重罰，
      衡諸常情，倘非有利可圖，殊無必要甘冒持有毒品遭查獲
      、重罰之極大風險，無端親至交易處所，將毒品交予他人
      或與之均分再取回代墊之買受價款。從而，除確有反證足
      資認定提供他人毒品者所為係基於某種非圖利本意之原委
      外，通常尚難因無法查悉其買進、賣出之差價，而諉無營
      利之意思，或阻卻販賣犯行之追訴，以免知過坦承者難辭
      重典，飾詞否認者反得逞僥倖，反失情理之平。又毒品危
      害防制條例所稱之「販賣」，係指有償之讓與行為，包括
      以「金錢買賣」或「以物易物」（即互易）等態樣在內；
      祇要行為人在主觀上有藉以營利之意圖，而在客觀上有以
      毒品換取金錢或其他財物之行為，即足當之；至於買賣毒
      品之金額或所換得財物之實際價值如何，以及行為人是否
      因而獲取價差或利潤，均不影響販賣毒品罪之成立（最高
      法院104年度台上字第356號判決意旨參照）。
（三）查被告於審理時自陳：在我本案被抓的時候，我本來要把
      我上游的藥頭介紹給陳翊軒等語（見訴字卷二第233頁）
      ，堪認被告於本案2次交易毒品期間，並未向陳翊軒透露
      其上手藥頭身份，陳翊軒均無法直接與被告之上手藥頭對
      頭，又證人陳翊軒於警詢時證稱：洪偉舜有在賣毒品供我
      吸食，他是跟別人買毒品回來再轉賣給我，我都用Facebo
      ok交友程式中的Messenger跟他聯繫，有時是打電話，有
      時是打字，打字的時候我們會以「便當」做為安非他命的
      暗號，例如要買500元或是2,000元的便當，這樣他就知道
      我要買多少量的第二級毒品甲基安非他命，有時候是直接
      用通話功能跟他通話聯繫說要購買多少量的毒品等語（見
      偵卷第51頁至第51頁反面、第56頁）。就被告之供詞與證
      人陳翊軒之證詞互核觀之，堪認證人陳翊軒不知被告之毒
      品來源，僅能向被告購毒品，且證人陳翊軒稱係被告跟別
      人買毒品回來再「轉賣」給其，而未言及係與被告合資購
      買等情，足認證人陳翊軒所為，實僅係欲自被告處獲取甲
      基安非他命，且被告於對其向上手取得甲基安非他命之管
      道，未向證人陳翊軒透露，致證人陳翊軒必須向被告取得
      甲基安非他命，顯見被告為唯一控制管道之人。再參酌前
      揭卷附被告與證人陳翊軒Messenger對話紀錄翻拍照片，
      可知於110年1月23日該次交易，被告與證人陳翊軒對話間
      未商討合資購買毒品之出資比例、分配方式、所須數量等
      細節，且被告在未先確認其上游之供應情形下，即於通話
      時答應可與證人陳翊軒見面交易，而與一般合資購買毒品
      之情形有間，又該次係由證人陳翊軒主動聯絡被告，故上
      情核與證人陳翊軒於警詢所述其都用Facebook交友程式中
      的Messenger跟被告聯繫，並於聯繫過程中約好欲交易之
      毒品種類、數量、價金等語相符。綜上，堪認被告與證人
      陳翊軒之交易型態，均為證人陳翊軒主動聯絡被告，且於
      聯繫後之通話／對話中確定毒品之數量、價金後，即可於
      碰面時進行交易，此情實與一般販毒者在經購毒者致電聯
      絡，確定毒品之數量、價金，並相約至特定地點進行收取
      價金及交付毒品之販賣毒品情節無異，益徵被告所為確係
      販賣毒品之行為甚明。此外，被告若非意圖營利，豈有可
      能甘冒遭判處重刑之風險，耗費勞力、時間向上手拿取甲
      基安非他命，再多次交付證人陳翊軒。準此，足認被告顯
      無可能僅按成本價格轉售甲基安非他命而毫無利得，揆諸
      前揭說明，被告具有營利之意圖，堪可認定。是被告辯稱
      其係沒有獲得利益，是幫證人陳翊軒調云云，僅有其片面
      之說詞，而無其他客觀證據可佐其說，顯屬卸責之詞，是
      其所辯自無可信。
（四）綜上所述，被告犯有如事實欄一（一）至（二）所示販賣
      第二級毒品甲基安非他命等節事證明確，可資認定，應依
      法論科。
二、論罪科刑：
（一）核被告就事實欄一（一）至（二）所為，均係犯毒品危害
      防制條例第4條第2項之販賣第二級毒品罪，其各次因販賣
      第二級毒品而持有之低度行為，均為販賣之高度行為所吸
      收，不另論罪。被告所為上開歷次犯行，犯意各別，行為
      互殊，應予分論併罰。
（二）被告雖於偵訊、本院審理中均供稱本案販賣之第二級毒品
      甲基安非他命來源為「翁國銘」等語（見偵卷第150頁；
      訴字卷二第165頁至第167頁），然經本院分別函詢檢、警
      查獲情形，臺灣桃園地方檢察署回函稱：轉請桃園市政府
      警察局平鎮分局查明有無因被告之供述而查獲本案上手乙
      節，有臺灣桃園地方檢察署111年5月2日桃檢維金110偵98
      65字第1119049261號函附卷可稽（見訴字卷二第189頁）
      ；桃園市政府警察局平鎮分局則回覆稱：被告並未指證其
      上手，本案查無因被告供述而查獲毒品上手情事等情，有
      桃園市政府警察局平鎮分局111年5月5日平警分刑字第111
      0014583號函暨所附員警111年5月1日職務報告（見訴字卷
      二第191頁至第193頁）、桃園市政府警察局平鎮分局111
      年6月29日平警分刑字第1110015527號函暨所附員警111年
      6月27日職務報告附卷可稽（見訴字卷二第215頁至第217
      頁），足見本案並未因被告之供述因而查獲其供出之毒品
      來源，即無毒品危害防制條例第17條第1項減輕或免除其
      刑規定之適用，附此敘明。　　
（三）爰以行為人之責任為基礎，審酌被告有多次施用毒品案件
      經法院論罪科刑之紀錄，有被告之臺灣高等法院被告前案
      紀錄表在卷可按，素行不良，猶為本案販賣第二級毒品犯
      行，可徵渠悔意不深，且被告不思依循正軌賺取金錢，無
      視政府反毒政策及宣導，販賣毒品，影響所及，非僅個人
      之生命、身體將可能受其侵害，社會、國家之法益亦不能
      免。惟考量被告於本案販賣毒品之數量及所得金額尚非巨
      大，兼衡被告之犯罪動機、目的，暨被告於警詢時自陳高
      職肄業之智識程度、家庭經濟狀況為勉持、業工（見偵卷
      第25頁）及生活狀況等一切情狀，酌情對被告量處如主文
      所示之刑，並定其應執行之刑。　　　　
三、沒收：
（一）扣案如附表一所示之物，依鑑定報告所示，均含有第二級
      毒品甲基安非他命成分，係屬毒品危害防制條例第2條第2
      項第2款所規定之第二級毒品，不問是否屬於犯人所有，
      均應依毒品危害防制條例第18條第1項前段規定，宣告沒
      收銷燬之。至於因鑑驗用罄之第二級毒品甲基安非他命，
      既已滅失，即無庸宣告沒收銷燬，附此敘明。另外盛裝上
      揭毒品之包裝袋，以現今所採行之鑑驗方式，其仍會殘留
      微量毒品，無法將之完全析離，亦屬毒品危害防制條例第
      2條第2項第2款所稱之第二級毒品，同應依毒品危害防制
      條例第18條第1項前段之規定沒收銷燬之。　
（二）按犯第4條至第9條、第12條、第13條或第14條第1項、第2
      項之罪者，其供犯罪所用之物，不問屬於犯罪行為人與否
      ，均沒收之，毒品危害防制條例第19條第1項定有明文。
      經查，扣案本案手機1支（如附表二編號1所示），係供被
      告本案販賣第二級毒品甲基安非他命所用之物，業如前述
      ，且屬於被告所有，業據被告於審理時供承明確（見訴字
      卷二第164頁），應依毒品危害防制條例第19條第1項之規
      定宣告沒收。至扣案如附表二編號2至3所示之物，遍查全
      卷，難認與本案有何關連，爰不予宣告沒收，附此敘明。
（三）被告於本案2次販賣第二級毒品甲基安非他命之犯罪所得
      分別為價值500元之遊e卡遊戲點數卡、1,500元，業如前
      述，既未據扣案，自應依刑法第38條之1第1項前段、第3
      項之規定宣告沒收，於全部或一部不能沒收或不宜執行沒
      收時，追徵其價額。
據上論斷，應依刑事訴訟法第299條第1項前段，毒品危害防制條
例第4條第2項、第18條第1項前段、第19條第1項，刑法第11條、
第51條第5款、第38條之1第1項前段、第3項，判決如主文。
本案經檢察官孫瑋彤提起公訴，檢察官范玟茵到庭執行職務。
中　　華　　民　　國　　111 　年　　8 　　月　　8 　　日
                  刑事第三庭  審判長法  官  謝順輝
                                    法  官  林莆晉
                                    法  官  呂秉炎
以上正本證明與原本無異。
如不服本判決應於收受判決後20日內向本院提出上訴書狀，並應
敘述具體理由。其未敘述上訴理由者，應於上訴期間屆滿後20日
內向本院補提理由書(均須按他造當事人之人數附繕本)「切勿逕
送上級法院」。 
　　　　　　　　　　　　　　　      書記官　蔡明燕　　
中　　華　　民　　國　　111 　年　　8 　　月　　9 　　日



附錄本案論罪科刑法條：
毒品危害防制條例第4條第2項　
製造、運輸、販賣第二級毒品者，處無期徒刑或10年以上有期徒
刑，得併科新臺幣1千5百萬元以下罰金。


附表一：
編號 物品名稱 數量 鑑定結果 1 白色或透明晶體 3包 (含3個塑膠袋，編號1-1、3-1、4-1) 毛重1.5872公克（含3個塑膠袋及3張標籤重），淨重0.8984公克，取樣量0.0021公克，驗餘量0.8963公克，結果判定檢出成分甲基安非他命。（見臺北榮民總醫院110年3月26日北榮毒鑑字第C0000000號毒品成分鑑定書（一），偵卷第219頁） 2 白色或透明晶體 3包 (含3個塑膠袋，編號2-1、6-1、7-1) 毛重1.5870公克（含3個塑膠袋及3張標籤重），淨重0.8643公克，取樣量0.0018公克，驗餘量0.8625公克，結果判定檢出成分甲基安非他命。（見臺北榮民總醫院110年3月26日北榮毒鑑字第C0000000號毒品成分鑑定書（一），偵卷第219頁） 3 白色或透明晶體 1包 (含1個塑膠袋，編號5-1) 毛重2.2518公克（含1個塑膠袋及1張標籤重），淨重1.9570公克，取樣量0.0027公克，驗餘量1.9543公克，結果判定檢出成分甲基安非他命。（見臺北榮民總醫院110年3月26日北榮毒鑑字第C0000000號毒品成分鑑定書（二），偵卷第221頁） 

附表二：
編號 物品名稱 數量 備註 1 行動電話（含SIM卡） 1支 廠牌小米，型號：雙卡機，IMEI序號：1.000000000000000號、2.000000000000000號，含門號0000000000號、0000000000號之SIM卡1張。 2 鬼滅之刃紅包袋 7個  3 零錢包 1個